臺灣高雄地方法院刑事判決　　　　　　　　　　　　九十三年度簡上字第一三五號
　　上　訴　人　甲○○
　　即　被　告
右列上訴人因違反電子遊戲場業管理條例案件，不服臺灣高雄地方法院高雄簡易庭九
十三年度簡字第五一四號中華民國九十三年二月九日第一審判決（聲請案號：九十二
年度偵字第二四八六二號），提起上訴，本院判決如左：
    主  文
上訴駁回。
    事  實
一、甲○○係址設高雄市鳳山市○○○路三七二號「巴布泡沫紅茶店」之負責人，明
    知未依電子遊戲場業管理條例規定，向主管機關辦理營利事業登記者，不得經營
    電子遊戲場業，竟自民國九十二年十一月十五日起，未依電子遊戲場業管理條例
    之規定，辦理電子遊戲場業之營利事業登記，擅自在前揭「巴布泡沫紅茶店」內
    ，設置其所有利用電子方式操縱，以顯示聲光影像、圖案之電子遊戲機「劍龍」
    、「北極熊」各一臺，共計二臺，供不特定人益智娛樂，而經營電子遊戲場之營
    利事業。迨於同年十一月十六日十二時四十九分許，為警在前揭處所查獲，並扣
    得甲○○所有供經營電子遊戲場業所用之電子遊戲機「劍龍」、「北極熊」各一
    壹（含ＩＣ板各一塊），並於上開電子遊戲機內扣得甲○○所有經營電子遊戲場
    業所得之現金新臺幣（下同）二百二十元。
二、案經高雄縣政府警察局鳳山分局報請臺灣高雄地方法院檢察署檢察官聲請簡易判
    決處刑。
    理  由
一、訊據被告甲○○固坦承於右揭時日起，未依電子遊戲場業管理條例之規定，辦理
    電子遊戲場業之營利事業登記，即在前揭「巴布泡沫紅茶店」內，設置上開電子
    遊戲機二臺之事實，惟矢口否認有何違反電子遊戲場業管理條例之犯行，辯稱：
    購入上開電子遊戲機係供自己娛樂，而非供不特定人娛樂之用，僅因廚房烹煮紅
    茶，溫度較高，故將上開電子遊戲機暫時置於廚房外面，現場照片及檢查記錄表
    僅能證明現場設置上開電子遊戲機且有插電，不能證明確有供人把玩娛樂之事實
    云云。經查：
    (一)被告自右揭時日起，未依電子遊戲場業管理條例之規定，辦理電子遊戲場業之
      營利事業登記，即在前揭「巴布泡沫紅茶店」內，設置上開電子遊戲機之事實
      ，業據被告於警詢、本院準備程序及審判時供承不諱，核與證人即「巴布泡沫
      紅茶店」之店員李滄淇於警詢中證述之情節相符，並有高雄縣政府警察局鳳山
      分局忠孝派出所檢查紀錄表一份、現場照片三幀在卷可按。
    (二)被告於右揭時日起，在前揭「巴布泡沫紅茶店」內，設置之上開電子遊戲機二
      臺，均係置於前揭「巴布泡沫紅茶店」之營業場所內，且均有插電，業據被告
      於本院準備程序及審判時供承不諱，而上開電子遊戲機二臺之上並無物品加以
      掩飾、遮蓋，其上亦未張貼禁止把玩之標示，亦有攝有上開電子遊戲機之現場
      照片二幀在卷可參，若被告設置上開電子遊戲機之目的，僅在提供自己娛樂，
      而非供不特定人益智娛樂之用，自應將上開電子遊戲機置於一般前往「巴布泡
      沫紅茶店」消費之客人不致見到之工作或休息處所，以免客人擅自把玩，縱令
      確因廚房烹煮紅茶，溫度較高，而將上開電子遊戲機暫時移置前揭「巴布泡沫
      紅茶店」之營業場所內，於移置以後，亦應將上開電子遊戲機之電源切斷，並
      以物品加以掩飾、遮蓋，或於其上張貼禁止把玩之標示，以減少電力之耗費，
      並避免阻止客人擅自把玩上開電子遊戲機時可能產生之衝突或不諒解，應無將
      上開電子遊戲機移置前揭「巴布泡沫紅茶店」之營業場所內以後，非但未將上
      開電子遊戲機之電源切斷，且未以物品加以掩飾或遮蓋，或於其上張貼禁止把
      玩之標示之可能？足見被告於右揭時地設置上開電子遊戲機，應係供不特定人
      益智娛樂之用。
    (三)復參以被告本院準備程序時先稱：因店內正在裝修，故將上開機具暫時置於角
      落云云，於本院審判時改稱：因廚房烹煮紅茶，溫度較高，故將上開機具暫時
      置於廚房外面云云，前後供述反覆不一，益徵被告所辯無非臨訟杜撰之詞，不
      足採信。
    (四)綜上所陳，被告上開所辯，無非事後卸責之詞，不足採信。此外，復有扣案物
      品目錄表一份在卷可按，上開電子遊戲機「劍龍」、「北極熊」各一壹（含Ｉ
      Ｃ板各一塊）、現金二百二十元扣案足稽。本件事證明確，被告犯行應堪認定
      。
三、按未依電子遊戲場業管理條例規定辦理營利事業登記者，不得經營電子遊戲場業
    ，違反者應予處罰，電子遊戲場業管理條例第十五條、第二十二條分別定有明文
    。又所謂電子遊戲場「業」，指「業務」而言。刑法上所謂業務，係以事實上執
    行業務者為標準，指以反覆同種類之行為為目的之社會的活動而言；執行此項業
    務，縱令欠缺形式上之條件，仍無礙於業務之性質。因此不論該事業是否「專營
    」電子遊戲場業，亦不問經營是否需達「一定之規模」，即使於原本所營事業外
    ，兼營電子遊戲場業，或所經營之電子遊戲場不具相當之規模，亦無礙於電子遊
    戲場業管理條例相關規定之適用（最高法院九十年臺非字第二七六號判例可資參
    照）。核被告所為，係違反電子遊戲場業管理條例第十五條之未依電子遊戲場業
    管理條例規定辦理營利事業登記者，不得經營電子遊戲場業之規定，其違反同條
    例第十五條之規定，應依同條例第二十二條之規定處斷。原審以被告罪證明確，
    適用電子遊戲場業管理條例第二十二條、第十五條，刑法第十一條前段、第四十
    一條第一項前段、第三十八條第一項第二款、第三款，罰金罰鍰提高標準條例第
    二條，並審酌被告犯後仍飾詞卸責，顯見並無悔意，惟念及被告並無刑事犯罪前
    科，有臺灣高等法院被告全國前案紀錄一份在卷可查，素行尚佳，且其擺設之電
    子遊戲機機具僅有二臺，犯罪所得不多，及其擺設地點與其他一切情況，量處被
    告拘役五十日，並諭知易科罰金之折算標準，且說明扣案之電子遊戲機「劍龍」
    、「北極熊」各一壹（含ＩＣ板各一塊），及現金二百二十元，均係被告所有，
    業據被告於警詢中供明在卷，且分別係供被告犯罪所用及犯罪所得之物，應依刑
    法第三十八條第一項第二款、第三款之規定，均宣告沒收，認事用法核無違誤，
    所處之刑亦屬適當，被告上訴意旨，仍執前詞，否認犯罪，指摘原判決不當，為
    無理由，應予駁回。
據上論斷，依刑事訴訟法第四百五十五條之一第一項、第三項、第三百六十八條，判
決如主文。
本案經檢察官乙○○到庭執行職務。
中      華      民      國    九十三    年      四      月     三十     日
                                  臺灣高雄地方法院刑事第十五庭
                                      審判長法  官    張維君
                                            法  官    劉惠娟
                                            法  官    伍逸康
右正本證明與原本無異。
不得上訴。
                                            書記官    吳月華
中      華      民      國    九十三    年      四      月     三十     日
附錄：
電子遊戲場業管理條例第十五條
未依本條例規定辦理營利事業登記者，不得經營電子遊戲場業。
電子遊戲場業管理條例第二十二條
違反第十五條規定者，處行為人一年以下有期徒刑、拘役或科或併科新台幣五十萬元
以上二百五十萬元以下罰金。
